【裁判字號】    97,易,100
【裁判日期】    970331
【裁判案由】    竊盜
【裁判全文】
臺灣嘉義地方法院刑事判決               97年度易字第100號
公  訴  人  臺灣嘉義地方法院檢察署檢察官
被      告  甲○○
選任辯護人  壬○○律師
            丙○○律師
            戊○○律師
上列被告因竊盜等案件，經檢察官提起公訴（97年度偵字第341
號），本院改行簡式審判程序，判決如下：
    主  文
甲○○犯攜帶兇器竊盜罪，累犯，處有期徒刑玖月；扣案之螺絲
起子貳支、電線貳條及鑰匙參支，均沒收。又犯攜帶兇器竊盜罪
，參罪，累犯，各處有期徒刑柒月；扣案之螺絲起子貳支、電線
貳條及鑰匙參支，均沒收。應執行有期徒刑貳年貳月，扣案之螺
絲起子貳支、電線貳條及鑰匙參支，均沒收。
    事  實
一、甲○○前因竊盜等案件，先後經臺灣高等法院臺中分院、臺
    南分院各判處有期徒刑2年6月、2月5月確定，並裁定應執行
    有期徒刑4年6月確定，於民國90年7月25日假釋，又因竊盜
    案件，經本院以91年度易字第609號判決有期徒刑8月確定，
    而與上揭撤銷假釋之殘刑接續執行，於94年2月14日執行完
    畢。猶不知悔改，意圖為自己不法之所有，各基於竊盜之犯
    意，分別於如附表所示之時間、地點，持其所有客觀上對人
    之生命、身體構成威脅足為兇器使用之螺絲起子2支，撬開
    車輛門鎖進入駕駛座，並以螺絲起子打開車鎖螺絲，再以電
    線及鑰匙啟動引擎，竊取如附表所示之車輛得手，而以如附
    表編號1所示之車輛供己代步，並欲將如附表編號2至4所示
    之車輛售予姓名年籍不詳綽號「阿明」之成年男子。嗣於96
    年12月29日凌晨1時5分許，甲○○駕駛如附表編號1所示懸
    掛5K-5080號車牌之自用小客車，行經嘉義市○○路與友愛
    路口時為警盤查，發現該自用小客車之車身及引擎係原懸掛
    3858-SX號車牌之失竊車輛而查獲，並在車上扣得其所有供
    犯罪所用之螺絲起子2支、電線2條及鑰匙3支，甲○○在未
    有偵查犯罪職權之公務員發覺如附表編號2、3、4之犯行前
    ，向警供承犯行，帶同員警至藏放地點起出車輛，對於未發
    覺之附表編號2、3、4犯罪自首而接受裁判。
二、案經乙○○訴由嘉義市警察局移送臺灣嘉義地方法院檢察署
    檢察官偵查起訴，經本院改行簡式審判程序。
    理  由
一、訊據被告甲○○對於上揭犯罪事實，於本院準備程序及審理
    時均坦承不諱（見本院卷第30、44-46頁），並經證人丁○
    ○、辛○○（即被害人施艾伶之母）、乙○○、己○○於警
    詢時證述明確（見警卷第9-11、13-15、16-18、20-22頁）
    ，且有被害報告單、贓物認領保管單、搜索扣押筆錄、失車
    唯讀案件基本資料、失車紀錄各4份、自願受搜索同意書1份
    、車籍查詢-基本資料詳細畫面3份及照片30張等附卷可憑（
    見警卷第24-35、38-40、42-44、46-48、50-70頁），另有
    螺絲起子2支、電線2條及鑰匙3支扣案可資佐證，足認被告
    之自白與事實相符，本件事證明確，被告竊盜之犯行均堪予
    認定。
二、論罪科刑部分：
  (一)按刑法第321條第1項第3款之攜帶兇器竊盜罪，係以行為人
    攜帶兇器竊盜為其加重條件。此所謂兇器，其種類並無限制
    ，凡客觀上足對人之生命、身體、安全構成威脅，具有危險
    性之兇器均屬之。且祇須行竊時攜帶此種具有危險性之兇器
    為已足，並不以攜帶之初有行兇之意圖為必要（最高法院著
    有79年臺上字第5253號判例可資參照）。被告本件犯行所使
    用之螺絲起子2支，均為鐵製，長約18公分及8.5公分，業據
    本院當庭勘驗屬實，製有勘驗筆錄可稽（見本院卷第45頁）
    ，是上開螺絲起子2支，質地堅硬，客觀上足以對人之生命
    、身體構成威脅，具有危險性，自屬兇器。
  (二)核被告4次所為，均係犯刑法第321條第1項第3款之攜帶兇器
    竊盜罪。被告所犯上開4罪，犯意各別，行為互殊，應予分
    論併罰。被告前因竊盜等案件，先後經臺灣高等法院、臺中
    分院、臺南分院各判處有期徒刑2年6月、2月5月確定，並裁
    定應執行有期徒刑4年6月確定，於90年7月25日假釋，又因
    竊盜案件，經本院以91年度易字第609號判決有期徒刑8月確
    定，而與上揭撤銷假釋之殘刑接續執行，於94年2月14日執
    行完畢，此有臺灣高等法院被告前案紀錄表1份在卷可參，
    其受徒刑之執行完畢後，5年以內故意再犯本件有期徒刑以
    上之罪，均為累犯，各應依刑法第47條第1項規定加重其刑
    。又被告在未有偵查犯罪職權之公務員發覺如附表編號2、3
    、4之犯行前，向警供承犯行，帶同員警至藏放地點起出車
    輛一節，業據證人即員警庚○○於本院審理時結證明確（見
    本院卷第35-36頁），是被告對於未發覺之附表編號2、3、4
    犯罪自首而接受裁判，爰均依刑法第62條前段規定減輕其刑
    ，並先加後減輕其刑。
  (三)爰審酌被告國小畢業之智識程度，不思正途獲取財物，行為
    之手段，所竊取物品之價值，告訴人及被害人等所受之損害
    ，及坦承犯行之犯後態度良好，並知所悔悟等一切情狀，各
    量處如主文所示之刑，及定其應執行之刑，以示懲儆。至扣
    案之螺絲起子2支、電線2條及鑰匙3支，係被告所有供本件
    各次犯罪所用之物，業據被告於本院審理時供承在卷（見本
    院卷第46頁），爰依刑法第38條第1項第2款宣告沒收。扣案
    之電波干擾器2台、手套1副、手電筒1支，雖係被告所有，
    惟非供本件犯罪所用之物，業據被告於本院審理時供述在卷
    （見本院卷第37頁），是既無證據證明係被告供犯罪所用之
    物，爰不併予諭知沒收。
據上論斷，應依刑事訴訟法第273條之1第1項、第299條第1項前
段，刑法第321條第1項第3款、第47條第1項、第62條前段、第51
條第5款、第38條第1項第2款，判決如主文。
本案經檢察官廖俊豪到庭執行職務。
中    華    民    國    97    年    3     月    31    日
                       刑事第二庭  法  官       卓春慧
上列正本證明與原本無異。
如不服本判決，應於判決送達後十日內向本院提出上訴狀，上訴
書狀依法應敘述具體理由，如未敘述具體理由者，應於上訴期間
屆滿後二十日內補提理由書於本院（均應附繕本）。告訴人或被
害人如對於本判決不服者，應具備理由請求檢察官上訴，其上訴
期間之計算係以檢察官收受判決正本之日期為準。
中    華    民    國    97    年    3     月    31    日
                                   書記官       李玫娜
附錄本案論罪科刑法條全文：
刑法第321條第1項第3款：
犯竊盜罪而有左列情形之一者，處6月以上5年以下有期徒刑：
三  攜帶兇器而犯之者。
附表：
┌──┬──────┬──────┬────────┬──────┐
│編號│   時間     │    地點    │   竊取之物品   │  藏放地點  │
├──┼──────┼──────┼────────┼──────┤
│ 1  │96年12月13日│雲林縣虎尾鎮│丁○○所有之車牌│供己代步用  │
│    │上午9時許   │公安路停車場│號碼3858-SX號自 │            │
│    │            │內          │用小客車（馬自達│            │
│    │            │            │廠牌黑色）-價值 │            │
│    │            │            │新臺幣（下同）60│            │
│    │            │            │萬元            │            │
├──┼──────┼──────┼────────┼──────┤
│ 2  │96年12月28日│雲林縣虎尾鎮│施艾伶所有之車牌│雲林縣斗南鎮│
│    │上午9時許   │東仁里三民路│號碼2236-NX號自 │雲科路4段路 │
│    │            │與中華路口  │用小客車（國瑞廠│旁          │
│    │            │            │牌淺棕色）-價值 │            │
│    │            │            │50萬元          │            │
├──┼──────┼──────┼────────┼──────┤
│ 3  │96年12月28日│雲林縣虎尾鎮│乙○○所有之車牌│嘉義縣民雄鄉│
│    │上午9時30分 │中華路52號旁│號碼Y7-5858號自 │北斗村北勢子│
│    │許          │空地        │用小客車（國瑞廠│3之2號台糖加│
│    │            │            │牌黑色）-價值15 │油站旁（懸掛│
│    │            │            │萬元            │4637-SX號車 │
│    │            │            │                │牌）        │
├──┼──────┼──────┼────────┼──────┤
│ 4  │96年12月28日│雲林縣斗六鎮│己○○所有之車牌│嘉義縣竹崎鄉│
│    │上午10時30分│虎溪里科工八│號碼4951-TF號自 │義和村山子門│
│    │許          │路37號      │用小客車（中華廠│75號之3養雞 │
│    │            │            │牌黑色）-價值38 │場內（懸掛64│
│    │            │            │萬元            │76-LT號車牌 │
│    │            │            │                │）          │
└──┴──────┴──────┴────────┴──────┘


司法院資訊處製作；財團法人民間司法改革基金會備份。
